【裁判字號】    97,訴緝,42
【裁判日期】    971014
【裁判案由】    違反毒品危害防制條例
【裁判全文】
臺灣屏東地方法院刑事判決              97年度訴緝字第42號
公  訴  人  臺灣屏東地方法院檢察署檢察官
被      告  甲○○
                    （現於臺灣屏東監獄執行中）
上列被告因違反毒品危害防制條例案件，經檢察官提起公訴（96
年度毒偵字第1016號），被告於準備程序中就被訴事實為有罪之
陳述，經本院合議庭裁定改以簡式審判程序審理，判決如下：
    主  文
甲○○施用第一級毒品，累犯，處有期徒刑拾月，減為有期徒刑
伍月；又施用第二級毒品，累犯，處有期徒刑捌月。應執行有期
徒刑壹年。
    事  實
一、甲○○於民國91年間，因施用毒品，經本院以91年度毒聲字
    第543 號裁定送觀察、勒戒後，認有繼續施用之傾向，再經
    該院以91年毒聲字第1356號裁定送強制戒治，於93年9 月14
    日強制戒治期滿，並經臺灣屏東地方法院檢察署檢察官以93
    年度戒毒偵字第113 號為不起訴處分確定。甲○○又於94年
    間因連續施用第一級毒品及施用第二級毒品案件，經本院以
    94年度訴字第1144號判決各判處有期徒刑1 年、4 月，並定
    應執行有期徒刑1 年2 月確定，於95年12月13日縮刑期滿執
    行完畢。詎不知悔改，仍基於施用第一級毒品之犯意，於96
    年4 月20日下午9 時許，於其屏東縣新園鄉興龍村中興 3巷
    17號住處之一樓房間內，以將海洛因摻入香煙內吸食之方式
    ，施用第一級毒品海洛因一次；復又基於施用第二級毒品之
    犯意，於同年4 月26日某不詳時間，在不詳地點，以燒烤之
    方式施用第二級毒品甲基安非他命一次。嗣於同日因涉犯竊
    盜案件，為警查獲，經其同意採尿檢驗後，結果呈嗎啡及甲
    基安非他命陽性反應，始悉上情。
二、案經屏東縣警察局東港分局報告臺灣屏東地方法院檢察署檢
    察官偵查起訴。
    理  由
一、本案被告甲○○所犯為死刑、無期徒刑或最輕本刑為3 年以
    上有期徒刑以外之罪，其於準備程序中就被訴事實為有罪之
    陳述，經法官告知簡式審判程序之旨，並聽取公訴人之意見
    後，依刑事訴訟法第273 條之1 第1 項規定，裁定進行簡式
    審判程序，合先敘明。
二、上開事實，業據被告甲○○於警詢及本院審理時坦承不諱，
    且被告為警查獲時採尿送驗結果，呈嗎啡及甲基安非他命之
    陽性反應，有正修科技大學超微量研究科技中心96年5 月10
    日00000000號尿液檢驗報告、屏東縣警察局東港分局毒品案
    件受檢人尿液採證編號姓名對照表、屏東縣潮州分局初步檢
    驗結果報告表各1 張及檢驗結果照片1 幀在卷可按（警卷第
    3 至6 頁，是被告犯行事證明確，堪以認定。
三、按毒品危害防制條例於92年7 月9 日修正公布，其中第20條
    、第23條將施用毒品之刑事處遇程序，區分為「初犯」、「
    5 年內再犯」、「5 年後再犯」，而依立法理由觀之，僅限
    於「初犯」、「5 年後再犯」，始應先經觀察、勒戒或強制
    戒治程序，倘被告於5 年內已再犯，經依法追訴處罰，縱其
    第三次（或第三次以上）再度施用毒品之時間，在初犯經觀
    察、勒戒或強制戒治執行完畢釋放5 年以後，已不合於「5
    年後再犯」之規定，且因已於「5 年內再犯」，顯見其再犯
    率甚高，原實施觀察、勒戒或強制戒治，已無法收其實效，
    即應依該條例第10條規定處罰，最高法院95年5 月9 日95年
    度第7 次刑事庭會議決議可資參照。查本件被告於民國91年
    間，因施用毒品，經本院以91年度毒聲字第543 號裁定送觀
    察、勒戒後，認有繼續施用之傾向，再經該院以91年毒聲字
    第1356號裁定送強制戒治，於93年9 月14日強制戒治期滿，
    並經臺灣屏東地方法院檢察署檢察官以93年度戒毒偵字第11
    3 號為不起訴處分確定，又於94年間因施用第一級、第二級
    毒品案件，經本院以94年度訴字第1144號判決各判處有期徒
    刑1 年、4 月，並定應執行有期徒刑1 年2 月確定，此有臺
    灣高等法院被告前案紀錄表1 份在卷可參。是被告於觀察、
    勒戒執行完畢釋放後，5 年內已再犯施用毒品案件，經本院
    判處罪刑確定，則其再犯本件施用毒品案件，即非屬該條例
    第20條第3 項所稱「5 年後再犯」之情形，檢察官自應依法
    追訴。從而，本件事證明確，被告犯行應堪認定。
四、查海洛因及甲基安非他命分屬毒品危害防制條例第2 條第2
    項第1 款、第2 款所稱之第一級、第二級毒品，不得持有、
    施用，被告甲○○竟持以施用，核其所為，係犯同條例第10
    條第1 項、第2 項之施用第一級、第二級毒品罪。其施用前
    持有海洛因及甲基安非他命之低度行為，應為施用之高度行
    為所吸收，均不另論罪。查被告前於94年間因施用第一級、
    第二級毒品案件，經本院以94年度訴字第1144號判決各判處
    有期徒刑1 年、4 月，並定應執行有期徒刑1 年2 月確定，
    於95年12月13日縮刑期滿執行完畢，此有臺灣高等法院被告
    前案紀錄表1 份在卷可按，其受有期徒刑之執行完畢後， 5
    年之內故意再犯有期徒刑以上之罪，為累犯，應依刑法第47
    條第1 項之規定加重其刑。爰審酌被告素行非佳，此有卷附
    之臺灣高等法院被告前案紀錄表1 份可參，且被告經觀察勒
    戒、強制戒治後，仍未能戒除毒癮，本次又施用第一級與第
    二級毒品，益顯其無戒毒悔改之意，故有必要給予一定時間
    之刑罰，讓其遠離誘惑並戒除毒癮，惟兼念其犯罪後坦認犯
    行，態度尚稱良好及生活狀況等一切情狀，分別量處如主文
    所示之刑，並定應執行之刑。又被告施用第一級毒品之時間
    ，係在96年04月24日以前，合於中華民國九十六年罪犯減刑
    條例之規定，爰依法減其刑期二分之一，並就減得之刑與不
    得減刑之部分合併定其應執行刑。
據上論斷，應依刑事訴訟法第273 條之1 第1 項、第299 條第1
項前段，毒品危害防制條例第10條第1 項、第2 項，刑法第11條
前段、第47條第1 項、第51條第5 款，中華民國九十六年罪犯減
刑條例第2 條第1 項第3 款、第7 條、第11條，判決如主文。
本案經檢察官陳鼎文到庭執行職務
中    華    民    國    97    年    10    月    14    日
                    刑事第二庭    法  官  劉怡孜
以上正本證明與原本無異。
如不服本判決應於收受本判決送達後10日內向本院提出上訴書狀
，其未敘述上訴理由者，並得於提起上訴後10日內向本院補提理
由書狀（均須按他造當事人之人數附繕本）「切勿逕送上級法院
」
中    華    民    國    97    年    10    月    15    日
                                書記官  馮得弟
附錄本案論罪科刑法條
毒品危害防制條例第10條
施用第一級毒品者，處 6 月以上 5 年以下有期徒刑。
施用第二級毒品者，處 3 年以下有期徒刑。


司法院資訊處製作；財團法人民間司法改革基金會備份。
